臺灣高等法院臺中分院民事裁定　　　九十三年度勞抗字第二號
　　　抗　告　人　乙○○
　　　相　對　人　甲○○
　　　　　　　　　丙○○
右抗告人因與相對人間損害賠償事件，對於中華民國九十二年十二月三十一日臺灣台
中地方法院所為之裁定（九十二年度勞再字第一號），提起抗告，本院裁定如左：
　　　主　　　文
抗告駁回。
抗告程序費用由抗告人負擔。
　　　理　　　由
一、按裁定已經確定，而有民事訴訟法第四百九十六條第一項或第四百九十七條之情
    形者，得準用民事訴訟法第五編之規定，聲請再審，民事訴訟法第五百零七條亦
    有明文，是對裁定聲請再審亦以該裁定已確定者始得為之。
二、本件抗告人於原法院聲請再審意旨略以：再審相對人甲○○、丙○○涉有刑事毀
    謗等案件，而伊得請求損害賠償，並以民國九十年七月九日所提出之民事再審聲
    請狀之揭示意旨，而對原法院九十一年度勞再字第二號民事裁定不服，爰依法提
    起再審之訴云云。按對裁定僅得聲請再審，而不得提起再審之訴，此觀之民事訴
    訟法第四百九十六條、第五百零七條之規定自明，是抗告人就上開裁定係聲請再
    審，而非再審之訴。惟查，本件抗告人聲明不服之前開九十一年十一月二十二日
    之九十一年度勞再字第二號裁定，抗告人於九十一年十二月三日提起抗告，有其
    抗告狀附於本院九十二年度重再字第三號卷內可稽，而其於九十一年十二月二十
    五日提起本件再審之聲請時，前開抗告案件尚未繫屬於本院等情，有九十二年度
    重再字第三號民事裁定理由敘明附卷可憑，且該案經本院受理後，於九十二年一
    月二十一日以九十二年度抗字第一四一號裁定廢棄，發回台灣台中地方法院，以
　　九十二年度勞再更字第一號處理後，又經抗告人提起抗告，於九十三年三月十八
　　日移審至本院（九十三年度勞抗字第四號），迄未確定，均據本院調取上開案卷
　　查閱屬實，是抗告人聲請再審，其所聲明不服之裁定，既非確定之裁定，其聲請
　　再審，自難認為合法，原法院因而裁定駁回其聲請，依法並無不合。抗告意旨，
　　仍執陳詞，以實體上之理由，聲明應由相對人負責賠償，而任意指摘原裁定不當
　　，為無理由，應予駁回。
三、末按，相對人應否賠償，乃實體上之問題，本件於程序上，既尚非得以再審，本
    院即無從予以調查審認，且抗告人如對之聲請再審，亦應俟該件裁定確定後，始
    得為之，抗告人不諳法規規定，一再反覆以實體上之理由，對尚不得再審之案件
    聲請再審或提起抗告，殊屬不當，且無實益，茲併此為法律規定之說明，期有助
    益，併此敘明。
四、據上論結，本件抗告為無理由，依民事訴訟法第四百九十五條之一第一項、第四
    百四十九條第一項、第九十五條、第七十八條，裁定如主文。
中　　　華　　　民　　　國　　九十三　　年　　　四　　　月　　　二　　　日
~B1民事第五庭審判長法　官　陳滿賢
~B2　　　　　　　　法　官　邱森樟
~B3　　　　　　　　法　官　朱　樑
右為正本係照原本作成。
本件得依民事訴訟法第四百八十六條第　項再抗告。如提起再抗告者應於裁定送達後
十日內向本院提出抗告理由狀（須按照他造人數附具繕本）並繳納抗告裁判費新台幣
壹仟元，同時委任律師或具有律師資格之關係人為代理人。（條文附註於後）
~B 　 　　　　　　書記官　陳秀真
中　　　華　　　民　　　國　　九十三　　年　　　四　　　月　　　五　　　日
附註：
民事訴訟法第四百八十六條
  抗告，除別有規定外，由直接上級法院裁定。
　抗告法院之裁定，以抗告不合法而駁回者，不得再為抗告；但得向原法院提出異議
　。
  前項異議，準用第四百八十四條第二項及第三項之規定。
　除前二項之情形外，對於抗告法院之裁定再為抗告，僅得以其適用法規顯有錯誤為
　理由，並經原法院之許可者為限。
  前項許可，以原裁定所涉及之法律見解具有原則上之重要性者為限。
　第四百三十六條之三第三項、第四項及第四百三十六條之六之規定，於第四項之抗
　告準用之。
民事訴訟法第四百九十五條之一第二項                                                                        Ｙ
　第四百三十六條之二第一項之逕向最高法院抗告、第四百八十六條第四項之再為抗
　告，準用第三編第二章之規定。
民事訴訟法第四百六十六條之一                                                                       Ｙ
　對於第二審判決上訴，上訴人應委任律師為訴訟代理人。但上訴人或其法定代理人
　具有律師資格者，不在此限。
　上訴人之配偶、三親等內之血親、二親等內之姻親，或上訴人為法人、中央或地方
　機關時，其所屬專任人員具有律師資格並經法院認為適當者，亦得為第三審訴訟代
　理人。
  第一項但書及第二項情形，應於提起上訴或委任時釋明之。
　上訴人未依第一項、第二項規定委任訴訟代理人，或雖依第二項委任，法院認為不
　適當者，第二審法院應定期先命補正。逾期未補正亦未依第四百六十六條之二為聲
　請者，第二審法院應以上訴不合法裁定駁回之。
　　　　　　　　　　　　　　　　　　　　　　　　　　　　　　　　　　　　Ｈ
